臺灣高等法院刑事判決
111年度交上訴字第86號
上  訴  人  
即  被  告  徐紹緯


             
選任辯護人  法律扶助基金會柯士斌律師
上列上訴人即被告因公共危險等案件，不服臺灣宜蘭地方法院11
0年度交訴字第53號，中華民國111年1月19日第一審判決（起訴
案號：臺灣宜蘭地方檢察署109年度偵字第3849號），提起上訴
，本院判決如下：
    主  文
上訴駁回。
    犯罪事實
一、徐紹緯於民國108年8月13日凌晨1時25分許，駕駛車號00-00
    00號自小客車，停放桃園市龜山區某不詳小路時，因行跡可
    疑，適桃園市政府警察局桃園分局中路派出所警員趙偉宸上
    前盤查，旋即駕車逃竄。其於同日凌晨1時40分許，沿桃園
    市龜山區萬壽路二段由南往北方向，行經萬壽路二段與自強
    北路路口時，本應注意在劃有分向限制線之路段，不得駛入
    對向車道，而依當時天候晴、夜間有照明、柏油路面乾燥無
    缺陷、道路無障礙物、視距良好等情狀，並無不能注意之情
    事，其為躲避警方追緝、慌不擇路，竟跨越分向限制線駛入
    對向車道，撞擊沿桃園市龜山區萬壽路二段由北往南、由羅
    國豪所騎乘之車號000-0000號普通重型機車，致羅國豪人車
    倒地，受有頭部外傷、雙側前臂擦傷、雙膝擦傷、右足擦傷
    等傷害。徐紹緯於肇事致羅國豪受傷後，未曾下車察看或將
    羅國豪送醫救治，旋基於肇事逃逸犯意駕車離去。嗣警方依
    徐紹緯所駕駛之自小客車車號循線查獲上情。
二、案經羅國豪訴由桃園市政府警察局龜山分局報告臺灣桃園地
    方檢察署檢察官陳請臺灣高等檢察署檢察長令轉臺灣宜蘭地
    方檢察署檢察官偵查起訴。
    理  由
壹、證據能力部分：
一、按被告以外之人於審判外之言詞或書面陳述，除法律有規定
    者外，不得作為證據。另按被告以外之人於審判外之陳述，
    雖不符合同法第159條之1至第159條之4之規定，然經當事人
    於審判程序同意作為證據，法院審酌該言詞陳述或書面陳述
    作成時之情況，認為適當者，亦得為證據。當事人、代理人
    或辯護人於法院調查證據時，知有第159條第1項不得為證據
    之情形，而未於言詞辯論終結前聲明異議者，視為有前項同
    意，刑事訴訟法第159條第1項、第159條之5分別定有明文。
    該條立法意旨在於傳聞證據未經當事人之反對詰問予以核實
    ，原則上先予排除，惟若當事人已放棄反對詰問權，於審判
    程序中表明同意該等傳聞證據可作為證據；或於言詞辯論終
    結前未聲明異議，基於尊重當事人對傳聞證據之處分權，及
    證據資料愈豐富，愈有助於真實發見之理念，且強化言詞辯
    論主義，使訴訟程序得以順暢進行，上開傳聞證據亦均具有
    證據能力。查本件被告以外之人於審判外之言詞或書面陳述
    屬傳聞證據部分，檢察官、被告及辯護人於本院準備程序中
    並未爭執證據能力，且迄於言詞辯論終結前亦未聲明異議，
    復本院認其作成之情形並無不當情形，經審酌後認為適當，
    均應認於本案有證據能力。
二、另本件認定事實引用之卷內其餘非供述證據部分，與本案均
    有關連性，亦無證據證明係實施刑事訴訟程序之公務員以不
    法方式所取得，依刑事訴訟法第158條之4之反面解釋，當有
    證據能力，復於本院審理時，提示並告以要旨，使檢察官、
    被告及辯護人充分表示意見，自得為證據使用。
貳、本院之判斷
一、認定犯罪事實所憑證據及認定之理由
　㈠告訴人羅國豪於犯罪事實一所載時、地，遭車號00-0000號自
    小客車逆向行駛而撞擊倒地受傷等事實，業據證人即告訴人
    羅國豪於警詢、偵訊及原審指訴、證述在卷（見桃檢109年
    度偵字第9336號卷《下稱偵9336卷》第19至21、83至84、20至
    23頁，原審110年度交訴字第53號卷《下稱原審卷》第246至24
    9、257頁）。並有道路交通事故現場圖、道路交通事故調查
    報告表㈠、㈡（見偵9336卷第23至24、25至27頁）；車號00-0
    000號自小客車之車輛詳細資料報表（見偵9336卷第29頁）
    ；現場照片（見偵9336卷第31至42頁）；告訴人之臺北榮民
    總醫院桃園分院108年8月13日診斷證明書（見宜檢109年度
    偵字第3849號卷《下稱偵3849卷》第35頁）；告訴人之車號00
    0-0000號機車廢機動車輛回收管制聯單（見偵3849卷第36頁
    ）附卷可稽。是認證人即告訴人之證詞，有相對應之非供述
    證據可資佐證，具有憑信性，此部分之事實，應堪認定。
　㈡犯罪事實一所載時、地，駕駛車號00-0000號自小客車（下稱
    系爭車輛）肇事、逃逸之人，係本案上訴人即被告徐紹緯乙
    節，經查：
　　⒈本案系爭車輛之車主為被告徐紹緯之事實，有車輛詳細資
      料報表（車號00-0000號）在卷可憑（見偵9336卷第29頁
      ），並經被告不爭執此部分之事實，堪予採認為真實。
　　⒉本件車禍發生前，警員趙偉宸上前盤查系爭車輛時，曾親
      眼目擊駕駛人面貌，並於肇事者逃逸後立即以隨身小電腦
      依系爭車輛之車號查詢車主，確認駕駛人即為被告本人無
      誤之事實，業據證人趙偉宸於偵訊中證稱：當時我在巡邏
      ，被告車子停在我前方，眼神有閃爍，我有看見被告的臉
      及面貌，因為系爭車輛玻璃是透明的，被告1人在車上，
      沒有其他人，我停車準備攔查，被告駕車逃逸，一直追到
      龜山區萬壽路三段附近，被告撞到對向機車騎士，但被告
      沒有停車繼續逃逸，所以沒有追上被告。我當天以小電腦
      查詢車號，調出被告的國民身分證照片，確認就是駕駛本
      人等語（見偵3849卷第135至136頁）。嗣於原審審理中具
      結證述：當時是在很小條的路，兩台汽車很難會車那種尺
      寸的路，我騎車過去，駕駛系爭車輛之人在我對向，我的
      機車與系爭車輛會車時，我就看到駕駛人的臉；我有看到
      車上的人長相；已經是3年前的事，案發當天我放棄追車
      ，用行動載具打車號調出這台車的車主照片，一看我就知
      道是他，當下我就記得說就是這個人。因為我當下記得他
      的面容，當時印象最清楚，行動載具拿出來看，就對得最
      清楚等語（見原審卷第150至157頁）。
　　⒊另經本院勘驗標示「桃園市政府警察局」之光碟内，檔名
      ：「ARFA4993.AVI」檔案，勘驗結果如下：⑴長度3分鐘。
      ⑵1至12秒之拍攝視角：攝影鏡頭往汽車車頭接近汽車（車
      號00-0000號、白色自小客車），有拍到擋風玻璃内之駕
      駛者正面，從側面拍到放在方向盤之左手臂。影像内看不
      清駕駛者之臉型，亦看不出左臂内側有無特徵。⑶1至6秒
      間，擷圖1張。7至12秒慢速播放、擷圖附卷。⑷汽車在16
      秒啟動離開，一部警用機車停在汽車副駕駛座旁。⑸警用
      機車轉向開始追逐汽車等情，有本院111年7月29日勘驗筆
      錄及照片（見本院卷第177至196頁）在卷可查。由上可知
      ，證人趙偉宸係騎乘警車、面對面接近停放、靜止中之系
      爭車輛，正面目視前擋風玻璃內之駕駛者。衡情一般擋風
      玻璃之清晰度要讓駕駛者看清車外狀況，適足讓迎面而來
      之證人趙偉宸看清駕駛人之長相、特徵；佐以上開勘驗結
      果，證人趙偉宸迎面接近系爭車輛長達12秒，顯非驚鴻一
      瞥、稍縱即逝之瞬間看見駕駛者。是以，從目視角度、前
      擋風玻璃清晰度、目視時間長短，在在顯示證人趙偉宸證
      稱：看見系爭車輛駕駛者之長相等語，核與一般情理相符
      ，堪足採信。
　　⒋再者，證人趙偉宸追緝不到系爭車輛，旋即以警用行動裝
      置查詢車主之舉，亦與一般輸入車號查緝脫逃車輛之車主
      資料相同，此為員警偵查動作之一環，並非針對被告之特
      別誣陷之舉，複查2人間並無恩怨情仇之特殊情況。而證
      人看清系爭車輛之駕駛人長相後，旋即查詢車主照片而予
      以核對相符，即可判斷本案肇事當時，系爭車輛係由被告
      本人駕駛無訛。
　㈢至被告否認有何過失傷害及肇事逃逸等犯行，辯稱：我於108
    年7、8月間，將系爭車輛借給賴于庭，賴于庭再借車給「陳
    士堯」，後來警察查出他叫「藍士堯」，最後是「阿元」開
    車肇事的；「士堯」於108年8、9月間還車給我時，已經發
    生車禍、車子撞毀，他有匯款新臺幣（下同）5,000元至郵
    局帳戶，是賠償我的車損，不是我駕車肇事、逃逸云云。辯
    護人為被告辯護稱：從監視錄影畫面中，可看出駕駛者左手
    臂上有刺青，而被告並無刺青，顯然不是被告開車、肇事云
    云。惟查：
　　⒈被告於偵訊中供稱：我車子是去年（108年）借給賴于庭，
      後來賴于庭跟我說她不想開這台車，想自己租車，問我同
      不同意借給「士堯」，我就同意，我當時都跟在賴于庭旁
      邊，所以我自己不需要車，我都坐她的車，我後來有看到
      這台車，左邊方向鏡破掉、前面保險桿斷掉，前面車牌掉
      了，後面車牌還在，車子是「士堯」在桃園市的某停車場
      交給我的，我收到罰單的時候，上面寫肇事逃逸、無照、
      拒檢，紅單是士堯拿給我的等語（見偵3849卷第19至23頁
      ）。嗣於原審供稱：系爭車輛發生事故後，賴于庭有請開
      車的人修好再還給我，後來有修好還給我，是「士堯」還
      給我的，還我車時車子還少了一面車牌，士堯有給我5,00
      0元，叫我去監理站補辦車牌，他用匯給我的，我只有兩
      個銀行帳戶，一個郵局、一個合庫，匯到那個帳戶我忘了
      等語（見原審卷第254至255頁）。然因本件車禍發生後，
      肇事者隨即駕駛系爭車輛逃逸，而系爭車輛登記之車主為
      被告，「士堯」如何取得警方逕行舉發「拒檢、危險駕駛
      」之罰單，已屬可疑。倘非被告駕車、肇事，在「士堯」
      或「阿元」還車時，已然知悉駕駛系爭車輛拒檢及肇事逃
      逸之人，為面對日後之罰單或責任，衡情被告為求自保，
      縱未於第一時間主動向警方告以上情，亦會保存系爭車輛
      係由他人駕駛之證據，而被告毫無留存任何事證，其上開
      所辯，已難盡信。
　　⒉參以證人賴于庭於原審中具結證稱：我見過被告，但印象
      沒有很深，我認識藍士堯，他是我同學；我沒有印象有跟
      被告借過車，後來因為我通緝，我都是租車；藍士堯自己
      有車，藍士堯也沒有跟我借過車；我認識叫「士堯」的人
      ，只有藍士堯；我不知道怎麼會出現被告這個人，也不知
      道他說的白色車子；我從來沒有介紹藍士堯認識被告，不
      知被告如何認識藍士堯等語（見原審卷第157至167頁）。
      由上可知，證人賴于庭未向被告借用系爭車輛，亦未將系
      爭車輛轉借予藍士堯使用等情。從而，被告所辯系爭車輛
      於本案車禍前，已借予證人賴于庭，再由賴于庭借給藍士
      堯、「阿元」使用云云，難認有據。
　　⒊再者，被告所指中華郵政股份有限公司新竹西大路郵局（
      下稱西大路郵局）於108年9月13日、108年9月16日轉入3,
      000元、2,000元（見偵3849卷第95頁）即為撞車之人賠償
      之5,000元乙節。惟查：
　　　⑴本院調閱相關資料，查知上開2筆款項之匯款人為呂宜蓁
        （參見本院卷第199頁之中華郵政股份有限公司111年7
        月21日函；本院卷第203至210頁之京城商業銀行股份有
        限公司111年8月4日函及檢附之呂宜蓁之帳戶基本資料
        及交易明細），本院依被告、辯護人聲請傳喚證人呂宜
        蓁到庭為證，業據證人呂宜蓁到庭具結證述：我忘記是
        誰委託我匯款給被告的，我跟被告不認識；完全不認識
        叫「士豪」或「士堯」的人：我忘記委託匯款的人如何
        說，好像說什麼借錢、匯錢過去，說有人跟他借錢，要
        我匯錢過去；我不認識「賴于庭」、「藍士堯」；完全
        忘記究竟是何人、何原因、在何種情況下委託我匯款等
        語（見本院卷第247至249頁）。
　　　⑵又依上開匯款紀錄，僅可認定證人呂宜蓁於108年9月13
        日、108年9月16日匯款3,000元、2,000元至被告之西大
        路郵局帳戶內，然證人呂宜蓁並非借車、撞車之人，而
        匯款原因亦屬不明，是以此部分之證據無足作為被告有
        利之認定。
　　⒋此外，被告、辯護人辯稱系爭車輛駕駛者左手臂有刺青乙
      節，惟查：
　　　⑴業經本院勘驗錄影畫面結果為「從側面拍到放在方向盤
        之左手臂，影像内看不出左臂内側有無特徵」，已如前
        述。
　　　⑵復經本院送請法務部調查局強化光碟內檔案，查明駕駛
        人左手臂有無刺青之疑義，業據法務部調查局回覆稱：
        就「ARFA4993.AVI」影音檔案進行鑑定，囿於駕駛者左
        臂所占畫面面積過小且位於車内光線不足，經等比例放
        大14倍、銳利化、自動色彩均化、強化對比及亮度等處
        理，仍無法辨識有無刺青圖案。謹提供錄影畫面顯示時
        間「2019/08/13 01:25:45」至「2019/08/13 01:25:46
        」經前述強化步驟處理之33幀連續畫面之強化解析光碟
        内容供參等情，有法務部調查局111年9月1日調科參字
        第11103269110號函在卷可參（見本院卷第213頁）。
　　  ⑶是以，被告、辯護人辯稱系爭車輛駕駛者左手臂有刺青
        云云，洵屬無據，尚難採信。
    ⒌綜上，本院依照卷內事證互相勾稽以觀，足認被告即係於1
      08年8月13日凌晨1時40分許，在桃園市龜山區萬壽路二段
      與自強北路路口處，與告訴人羅國豪發生本件交通事故之
      肇事者，已如前述，至被告否認駕車肇事、逃逸云云，應
      係事後卸責之詞，不足採信。
　㈣過失傷害部分
　　⒈按「汽車在未劃設慢車道之雙向二車道行駛時，應依下列
      規定：……二、在劃有分向限制線之路段，不得駛入來車之
      車道內」，道路交通安全規則第97第1項第2款定有明文。
      查，被告於犯罪事實一所載時、地，駕駛系爭車輛行經案
      發地點，本負有上開注意義務，且依道路交通事故調查報
      告表㈠記載，當時天晴、夜間有照明、柏油路面乾燥無缺
      陷、道路無障礙物、視距良好之情狀，並無不能注意之情
      事，被告為躲避警方追緝、慌不擇路，跨越分向限制線駛
      入對向車道，撞擊對向之告訴人機車，致告訴人倒地受傷
      ，被告自有過失行為。
　　⒉告訴人所受頭部外傷、雙側前臂擦傷、雙膝擦傷、右足擦
      傷等傷害，係因被告之過失行為所致，是被告之過失行為
      與告訴人所受之傷害結果，具有相當因果關係。
　㈤肇事致人傷害逃逸部分
　　查本件被告駕駛系爭車輛肇事後，未下車察看，隨即駕車逃
    離現場等情，業據證人即告訴人、證人趙偉宸證述明確；再
    依據告訴人於原審之證詞及案發現場機車車損照片所示（見
    原審卷第247頁），告訴人所騎乘之機車，於車禍發生後支
    解成兩半，機車車身與引擎分離，足徵事發當時之撞擊力道
    十分猛烈；佐以被告係逆向直撞告訴人所騎乘之機車，其主
    觀上對告訴人遭此撞擊後勢必受有一定之傷害乙節，自應有
    所認識，而被告明知上情仍逕自離去，確有肇事逃逸之犯意
    及犯行，均堪予認定。
  ㈥綜上所述，本件事證明確，被告上開過失傷害、肇事致人傷
    害逃逸等犯行，均堪予認定，自應依法論科。
二、新舊法比較
　㈠按行為後法律有變更者，適用行為時之法律。但行為後之法
    律有利於行為人者，適用最有利於行為人之法律，刑法第2
    條第1項定有明文。
  ㈡被告行為後，刑法第185條之4業經修正，於110年5月21日三
    讀通過，並經總統於110年5月28日以華總一義字第11000050
    241號令公布，自110年5月30日生效。修正前刑法第185條之
    4係規定：「駕駛動力交通工具肇事，致人死傷而逃逸者，
    處1年以上7年以下有期徒刑」，修正後則規定：「（第一項
    ）駕駛動力交通工具發生交通事故，致人傷害而逃逸者，處
    6月以上5年以下有期徒刑；致人於死或重傷而逃逸者，處一
    年以上七年以下有期徒刑。（第二項）犯前項之罪，駕駛人
    於發生交通事故致人死傷係無過失者，減輕或免除其刑」，
    此次修法係鑑於司法院釋字第777號解釋，認為過去刑法第1
    85條之4肇事逃逸罪有關「肇事」要件有違法律明確性原則
    ，且現行刑度規定對情節輕微個案過苛而不符憲法罪刑相當
    原則，為使刑事法律責任更為明確，除將「肇事」之要件修
    正為「發生交通事故」，且縱使駕駛動力交通工具發生交通
    事故致人死傷係無過失，其逃逸者，亦予以處罰，課以交通
    事故當事人應停留在現場向傷者或警察等有關機關表明身分
    ，並視現場情形通知警察機關處理、協助傷者就醫、對事故
    現場為必要之處置等責任，以免發生二次事故確保公眾交通
    安全及人身保障，並符合法律明確性原則。復依法益侵害之
    結果，分別規定致人傷害而逃逸者，處6月以上5年以下有期
    徒刑，致人於死或重傷而逃逸者，處1年以上7年以下有期徒
    刑；另就駕駛人於發生交通事故致人死傷係無過失之情形，
    設有減輕或免除其刑之規定，以兼顧個案情節輕重之適當處
    罰，並合於憲法罪刑相當原則之要求。
  ㈢經比較新舊法之結果，本件被告對於車禍事故之發生確有過
    失責任，已如前述，而告訴人因本件車禍事故受有頭部外傷
    、雙側前臂擦傷、雙膝擦傷、右足擦傷等普通傷害，修正前
    應科處1年以上7年以下有期徒刑；修正後則科處6月以上5年
    以下有期徒刑，顯然修正後之新法較有利於被告，依刑法第
    2條第1項但書規定，本案應適用修正後刑法第185條之4第1
    項前段之規定。
三、論罪
　㈠核被告所為，係犯刑法第284條前段之過失傷害罪；修正後刑
    法第185條之4第1項前段之肇事致人傷害逃逸罪。
  ㈡被告所犯上開2罪，犯意各別，行為互殊，且構成要件不同，
    應予分論併罰。
  ㈢肇事致人傷害逃逸罪部分，刑之加重事由
　　⒈按法院於審酌被告是否適用累犯規定而加重其刑時，訴訟
      程序上應先由檢察官就前階段被告構成累犯之事實，以及
      後階段應加重其刑之事項，主張並具體指出證明方法後，
      法院才需進行調查與辯論程序，而作為是否加重其刑之裁
      判基礎。前階段構成累犯事實為檢察官之實質舉證責任，
      後階段加重量刑事項為檢察官之說明責任，均應由檢察官
      分別負主張及具體指出證明方法之責。且檢察官就被告構
      成累犯之事實及應加重其刑之事項，有所主張並指出證明
      方法後，基於精簡裁判之要求，即使法院論以累犯，無論
      有無加重其刑，判決主文均無庸為累犯之諭知（最高法院
      110年度台上大字第5660號裁定意旨參照）。
　　⒉被告①前於100年間，因殺人未遂案件，經臺灣新竹地方法
      院（下稱新竹地院）以101年度訴緝字第9號判處有期徒刑
      6年，嗣經本院以101年度上訴字第2353號駁回上訴，復經
      最高法院於102年3月28日以102年度台上字第1227號駁回
      上訴確定。②於101年間，因竊盜案件，經新竹地院於101
      年5月25日以101年度審易字397號判處應執行有期徒刑7月
      確定。上開①、②案件，嗣經本院於102年6月26日以102年
      度聲字第1830號裁定應執行有期徒刑6年4月確定，並於10
      7年12月13日假釋出監、付保護管束，迄至108年2月23日
      假釋期滿、未經撤銷，視為執行完畢等情，業據檢察官於
      起訴書犯罪事實欄記載明確，並經檢察官於本院審理時當
      庭指明被告之前案紀錄，並說明執行完畢5年內故意犯本
      件肇事逃逸案件，且因被告不接受員警的攔檢，逃逸途中
      撞擊告訴人騎乘之機車，致告訴人受傷後逃逸，被告具有
      特別惡性，符合累犯規定，應依累犯規定加重其刑等語（
      見本院卷第254頁），用以證明被告構成累犯之事實，核
      與本院被告前案紀錄表相符，足認被告前受有期徒刑執行
      完畢後，5年以內故意再犯本案有期徒刑以上之罪，為刑
      法第47條第1項規定之累犯。
    ⒊檢察官於本院審理時請求依累犯規定，對被告所犯肇事致
      人傷害逃逸罪加重其刑。爰參照司法院釋字第775號解釋
      意旨，並審酌被告前曾因殺人未遂、竊盜案件經法院判處
      罪刑，並以入監服刑方式執行，竟未能記取教訓，於108
      年2月23日假釋期滿後半年內，再犯本案肇事致人傷害逃
      逸犯行，顯然忽視法律禁令，對刑罰反應力薄弱，本院認
      本案肇事致人傷害逃逸部分加重最低本刑尚無罪刑不相當
      之情形，其人身自由並未因此遭受過苛之侵害，依刑法第
      47條第1項之規定，加重其刑。
　  ⒋至被告、辯護人以本案是臨時突發事件，對於被告前案所
      犯之罪質不同，不應論以累犯乙節。經查：檢察官就前階
      段構成累犯事實為實質舉證責任，應依法論以累犯，另就
      後階段加重量刑事項予以說明如上，本院參酌司法院釋字
      第775號解釋意旨，雖被告所犯肇事致人傷害逃逸罪與前
      案罪質不同，惟因被告之刑罰反應力薄弱等情，已如前述
      ，依法加重其刑，併此說明。
參、駁回上訴之理由
一、原審因認被告過失傷害、肇事致人傷害逃逸等犯行，均罪證
    明確，適用刑法第2條第1項但書、第185條之4第1項前段、
    第284條前段、第41條第1項前段、第47條第1項、刑法施行
    法第1條之1第1項等規定。並審酌被告為躲避警員攔查，無
    視道路上其他用路人之生命、身體及財產安全，竟於逃逸途
    中貿然逆向行駛，而與告訴人所騎乘之機車發生碰撞，致告
    訴人受有上揭傷勢，又於肇事後不立即停留在案發現場，趨
    前照料受有傷勢之人，或通報救護人員到場實施救護，反而
    置之不理，自行逃離現場，應予非難；復參酌被告犯後否認
    犯行，迄今未能賠償告訴人所受損失，犯後態度不佳，兼衡
    被告於審理時自陳高中肄業之智識程度、離婚、育有一名未
    成年子女，暨曾從事室內裝潢工作（見原審卷第256頁），
    現因另案入監執行中、及其家庭、經濟生活狀況，以及告訴
    人於原審所表示之意見（見原審卷第257頁）等一切情狀，
    關於過失傷害罪處以有期徒刑4月，並諭知以1,000折算1日
    之易科罰金折算標準；關於肇事致人傷害逃逸罪，論以累犯
    ，處以有期徒刑1年。經核原判決認事、用法並無違法或不
    當，業已斟酌刑法第57條各款所列情狀，量刑之宣告亦稱妥
    適，而未逾越法定刑度，符合比例原則，原判決應予維持。
二、被告上訴意旨固執憑前詞，否認犯罪，指摘原審判決不當，
    惟按證據之取捨及證據證明力如何，均屬事實審法院得自由
    裁量、判斷之職權，苟其此項裁量、判斷，並不悖乎通常一
    般之人日常生活經驗之定則或論理法則，且於判決內論敘其
    何以作此判斷之心證理由者，即不得任意指摘其為違法（最
    高法院91年度台上字第2395號判決意旨參照）。原審參酌卷
    內各項供述、非供述證據相互勾稽，而為綜合判斷、取捨，
    據此認定本案犯罪事實，並於理由欄內詳為說明判斷依據與
    心證，且經本院就被告辯解無法採信之理由論述如前，被告
    上訴意旨猶執前詞否認犯罪，要係對原判決已說明事項及屬
    原審採證認事職權之適法行使，持憑己見而為不同之評價，
    任意指摘原判決不當，並非可採，被告上訴無理由，應予駁
    回。
據上論斷，應依刑事訴訟法第368條，判決如主文。
本案經檢察官張立言提起公訴，檢察官賴正聲到庭執行職務。
中　　華　　民　　國　　111 　年　　10　　月　　27　　日
              　  刑事第二十三庭審判長法　官  許永煌
　　　　　　　　　　　　　　　　　    法　官  吳定亞
　　　　　　　　　　　　　　　　　    法　官  黃美文
以上正本證明與原本無異。
過失傷害部分，不得上訴。
肇事致人傷害而逃逸部分，如不服本判決，應於收受送達後20日
內向本院提出上訴書狀，其未敘述上訴之理由者並得於提起上訴
後20日內向本院補提理由書（均須按他造當事人之人數附繕本）
「切勿逕送上級法院」。
                                　    書記官  彭威翔
中　　華　　民　　國　　111 　年　　10　　月　　28　　日
附錄：本案論罪科刑法條
刑法第284條
因過失傷害人者，處一年以下有期徒刑、拘役或十萬元以下罰金
；致重傷者，處三年以下有期徒刑、拘役或三十萬元以下罰金。
刑法第185條之4第1項
駕駛動力交通工具發生交通事故，致人傷害而逃逸者，處六月以
上五年以下有期徒刑；致人於死或重傷而逃逸者，處一年以上七
年以下有期徒刑。